臺灣基隆地方法院刑事判決              100年度訴字第863號
公  訴  人  臺灣基隆地方法院檢察署檢察官
被      告  倪志翔
指定辯護人  簡旭成律師（法律扶助律師）
上列被告因違反槍砲彈藥刀械管制條例案件，經檢察官提起公訴
（100年度偵字第3734號），本院判決如下：
    主  文
倪志翔未經許可持有可發射子彈具有殺傷力之改造手槍，累犯，
處有期徒刑年貳月，併科罰金新臺幣伍萬元，罰金如易服勞役
，以新臺幣壹仟元折算壹日。扣案之改造手槍壹枝（含彈匣壹個
，槍枝管制編號0000000000）沒收。
    事  實
一、倪志翔前因竊盜案件，經臺灣苗栗地方法院以94年度苗簡字
    第638號判處有期徒刑5月確定，於95年9 月17日執行完畢。
    又因連續施用第二級毒品案件，經臺灣高等法院臺中分院以
    95年度上訴字第487號判處有期徒刑9月確定（嗣後減刑為有
    期徒刑4 月15日）；又因連續施用第一級毒品案件，經最高
    法院以96年度台上字第1013號判處有期徒刑1年2月確定（嗣
    後減刑為有期徒刑7 月）；又因兩度連續轉讓第二級毒品案
    件，經臺灣高等法院臺中分院以96年度上更(一)字第109 號
    分別判處有期徒刑8月、9月確定；臺灣高等法院臺中分院再
    以96年度聲字第1822號裁定，就上開連續施用第一、二級毒
    品及連續轉讓第二級毒品之罪所處之刑，合併定應執行有期
    徒刑2年2月確定，經發監執行後，於97年1 月24日執行完畢
    （構成累犯）。
二、詎倪志翔猶不知悔改，明知可發射子彈具有殺傷力之各式槍
    枝，係槍砲彈藥刀械管制條例所列管之物品，非經中央主管
    機關內政部許可，不得非法持有，竟基於持有可發射子彈具
    有殺傷力之改造手槍之犯意，於100 年8月8日下午某時，透
    過網路認識真實姓名、年籍不詳、綽號「阿海」（起訴書誤
    載為「小偉」）之成年男子，並於100 年8月9日下午某時在
    基隆市○○路上之某公車站排前，以新臺幣10000 元之代價
    ，向「阿海」購買已換裝土造金屬槍管，可發射適用子彈，
    具有殺傷力之仿WALTHER廠PPK/S型半自動手槍（槍枝管制編
    號0000000000號，含彈匣1個）1枝及不具殺傷力之非制式子
    彈2顆（採樣1顆試射，因發射動能不足，認不具殺傷力，尚
    餘1顆），而未經許可持有之。嗣倪志翔於100 年8月12日19
    時許，在基隆市○○區○○路219號前，駕駛車號2395-VP號
    自小客車為警攔查，並在倪志翔所駕駛前揭自小客車上扣得
    上開槍枝，始悉上情。
三、案經基隆市警察局第四分局報告臺灣基隆地方法院檢察署檢
    察官偵查終結提起公訴。
    理  由
壹、證據能力部分：
    按被告以外之人於審判外之陳述，雖不符前4 條之規定，而
    經當事人於審判中同意作為證據，法院審酌該言詞陳述或書
    面陳述作成時之情況，認為適當者，亦得為證據；當事人、
    代理人或辯護人於法院調查證據時，知有第159條第1項不得
    為證據之情形，而未於言詞辯論終結前聲明異議者，視為有
    前項之同意，刑事訴訟法第159條之5定有明文。本案下列引
    為證據之證人陳述及書證，檢察官、被告及辯護人於準備程
    序及審判程序均不爭執各該證據之證據能力，且以之作為證
    據並無不當，依上揭法條之規定，自均有證據能力，先予敘
    明。
貳、實體部分：
一、事實之認定：
    上開事實，迭據被告倪志翔於警詢中、偵查中及審理中自白
    不諱，核與在場證人李國棟之證述情節相符，且有基隆市警
    察局第四分局搜索扣押筆錄、扣押物品目錄表、現場照片 6
    張、基隆市警察局槍枝初步檢視報告表及內政部警政署刑事
    警察局對扣案槍彈之鑑定書等書證附卷可稽，並有被告持有
    之前開改造手槍1 枝扣案可佐。綜合上開事證，足認被告之
    自白與事實相符，可以採信。本案罪證明確，被告犯行洵堪
    認定，自應依法論科。
二、論罪科刑：
    按扣案之可發射子彈具有殺傷力之仿WALTHER廠PPK/S型半自
    動改造手槍屬槍砲彈藥刀械管制條例第4條第1項第1 款所稱
    之槍砲，依據同條例第5 條規定，均非經主管機關許可不得
    持有。是核被告持有可發射子彈具殺傷力改造手槍之行為，
    係犯槍砲彈藥刀械管制條例第8條第4項之未經許可持有可發
    射子彈具有殺傷力之改造手槍罪。又被告持有至為警查獲時
    為止，因持有行為具有行為繼續之性質，為繼續犯，應僅論
    以一罪。被告有事實欄所載之科刑執行情形，有臺灣高等法
    院被告前案紀錄表在卷可稽，其於受有期徒刑之執行完畢後
    ，5 年內故意再犯有期徒刑以上之本罪，為累犯，應依刑法
    第47條第1 項規定加重其刑。審酌被告有毒品、竊盜等多項
    前科，此有臺灣高等法院被告前案紀錄表在卷可憑，素行非
    佳，復又持有具殺傷力之槍砲，對社會治安造成嚴重威脅，
    又審酌被告持有槍砲之數量非鉅以及犯罪之動機、目的、所
    受之剌激、手段、品行、智識程度、所生之危害及犯罪後之
    態度等一切情狀，量處如主文所示之刑，並就罰金刑部分，
    諭知易服勞役之折算標準，以示懲儆。至扣案之改造手槍 1
    枝（槍枝管制編號0000000000號），具有殺傷力已如前述，
    為違禁物，應依刑法第38條第1項第1款規定，宣告沒收。另
    警方於100年8月12日同時查扣之子彈2 顆，經核皆非屬違禁
    物或本院應義務沒收之物，且遍查卷內證據資料，尚難以認
    定與被告所為犯行具有直接關聯性，故就該物品不併予諭知
    沒收，附此敘明。
據上論斷，應依刑事訴訟法第299條第1項前段，槍砲彈藥刀械管
制條例第8條第4項，刑法第11條前段、第47條第1項、第42條第3
項前段、第38條第1項第1款，判決如主文。
本案經檢察官黃佳權到庭執行職務。
中    華    民    國  100    年    12    月  30    日
                  刑事第二庭審判長法 官  王福康
                                  法 官  高偉文
                                  法 官  劉桂金
以上正本證明與原本無異。
如不服本判決應於收受送達後10日內向本院提出上訴書狀，並應
敘述具體理由；其未敘述上訴理由者，應於上訴期間屆滿後20日
內向本院補提理由書(均須按他造當事人之人數附繕本)「切勿逕
送上級法院」。
中    華    民    國   100    年    12    月    30    日
                                  書記官  彭淑芳
【附錄論罪法條】
槍砲彈藥刀械管制條例第8條第4項：
未經許可，持有、寄藏或意圖販賣而陳列第1項所列槍枝者，處
3年以上10年以下有期徒刑，併科新臺幣700萬元以下罰金。